

CONTACTO

Tel: +57 3135609022
Email: yeric17@gmail.com
Web: https://yericdev.com

**Linkedin:** https://www.linkedin.com/in/yericfonseca/

# SOBRE MÍ

Soy Desarrollador de Software con más de dos años de experiencia en desarrollo fullstack con Angular, .NET y SQL Server. He dirigido la construcción de aplicaciones web centradas en el análisis de datos de clientes, creando dashboards dinámicos y visualizaciones intuitivas que agilizan la toma de decisiones. Además, he contribuido a la implementación de herramientas para la optimización de procesos, algunas potenciadas por inteligencia artificial, logrando mejoras significativas en la eficiencia y productividad de la empresa.

# **EDUCACIÓN**

#### 2015 - 2022. Ingeniería de las Artes Digitales

Ingeniería de las Artes Digitales, con enfoque en desarrollo de videojuegos con C# y Unity.

Me especializo en programación y diseño de videojuegos, utilizando Unity como motor principal y C# como lenguaje de desarrollo. Durante mi formación, adquirí habilidades en la creación y estructuración de proyectos, combinando arte y tecnología para el desarrollo de experiencias digitales.

### **EXPERIENCIA**

### Desarrollador de Software Semi-Senior - Ipsos

2022 - Actualmente

Desarrollo fullstack con .NET Core 6+, Angular 12+ y SQL Server. Creación de dashboards interactivos para análisis de datos y aplicaciones para optimizar tareas internas. Manejo de versiones con Git. Despliegue de aplicaciones con GitHub Actions. Planificación de proyectos utilizando Jira.

#### Asistente de Scripting y Data Processing - Ipsos 2016 - 2022

Análisis de requerimientos para la creación de un Script. Creación de cuestionarios digitales para estudios de mercado, usando Javascript, CSS y HTML. Comunicación con cliente interno para reportar observaciones de calidad o modificaciones de acuerdo a la experiencia en el desarrollo de Scripts

# CARLOS YERIC FONSECA RIOS

https://yericdev.com +573135609022 yeric17@gmail.com

### RECONOCIMIENTOS

#### 2024 - Implementación IA.

Reconocimiento por trabajar en el desarrollo de aplicaciones que implementan inteligencia artificial en Latinoamérica en Ipsos link

#### 2019 - Liderar Valor Empresarial Simplicity.

Reconocimiento por liderar el valor empresarial de Simplicity. Soluciones efectivas y practicas a las necesidades del cliente.

### **APTITUDES**

### Desarrollo fullstack con .NET Core y Angular

Desarrollo de aplicaciones web con .NET y Angular, usando código flexible a los cambios, escalable y mantenible en el tiempo. Uso de librerias como Entity Framework, Dapper, Serilog y MediatR.

### SQL Server y gestión de bases de datos relacionales

Creación de modelos de datos complejos, implementación de consultas avanzadas y uso de Procedimientos almacenados. Migraciones usando Entity Framework

### Desarrollo de Videojuegos

Tengo conocimientos en el desarrollo de videjuegos con Unity, me enfoco mas en la programación de las mecanicas del juego, puedo realizar la integración de modelos, animaciones y materiales. Tengo bases en la creación de juegos con realidad aumentada y realidad virtual.